臺灣桃園地方法院刑事判決
111年度審易字第246號
公  訴  人  臺灣桃園地方檢察署檢察官
被      告  陳敬仁




                    現居桃園市○○區○○路0段000巷0弄00號0樓
                    （現於法務部○○○○○○○○○○○執行中）
上列被告因竊盜案件，經檢察官提起公訴（110年度偵緝字第229
4號），被告於本院準備程序進行中，就被訴事實為有罪之陳述
，經本院告知簡式審判程序意旨，並聽取當事人之意見後，裁定
依簡式審判程序審理，判決如下：
    主  文
乙○○犯攜帶兇器、踰越窗戶竊盜罪，處有期徒刑陸月，如易科罰
金，以新臺幣壹仟元折算壹日。
未扣案之犯罪所得新臺幣貳仟陸佰元沒收。
    事實及理由
一、犯罪事實：
　  乙○○意圖為自己不法之所有，基於竊盜之犯意，於民國109
    年9月21日晚間11時4分許，至斯時其位於桃園市○○區○○路0
    段000巷00號居所「校園吉第社區」之地下停車場，經一再
    嘗試後，於翌（22）日凌晨1時2分許，持不詳工具（無證據
    證明為兇器，下稱「不詳工具」）開啟位於地下停車場入口
    旁警衛室之氣窗，踰越該氣窗而進入無人居住之警衛室內，
    再持客觀上足以對人之生命、身體、安全構成威脅而具有危
    險性，可供兇器使用之鐵製拔釘工具1支（未扣案）撬下放
    在警衛室木櫃內之保險箱1個，繼而將保險箱搬出警衛室後
    ，在不詳地點，以不詳方式開啟該保險箱，竊取置於其內屬
    於「校園吉第社區」管理委員會所有之現金新臺幣（下同）
    2,600元，乙○○竊取得手後，旋將該保險箱搬回警衛室，並
    放回原處，續為掩飾其竊盜犯行，另將警衛室內之監視器主
    機2台藏放在警衛室旁之交誼廳電視櫃內，始迅即離去。嗣
    「校園吉第社區」警衛鄭永康於當（22）日上午7時許，至
    警衛室上班後，發覺遭竊報警處理，經警調閱監視器錄影畫
    面，進而循線查悉上情。
二、證據名稱：
　㈠被告乙○○分別於檢察官訊問、本院準備程序及審理中之自白
    。
　㈡證人即被害人「校園吉第社區」管理委員會監察委員施富郎
    、證人鄭永康、證人即被告母親江彩雲分別於警詢中之陳述
    。
　㈢桃園市政府警察局龜山分局扣押筆錄暨扣押物品目錄表、贓
    物認領保管單、監視器錄影畫面翻拍照片、現場勘察照片、
    桃園市政府警察局龜山分局現場勘察採證紀錄表及現場照片
    、臺灣桃園地方檢察署檢察官110年12月16日勘驗筆錄（含
    監視器錄影畫面翻拍照片）
  ㈣監視器錄影光碟。
三、論罪科刑：
  ㈠按刑法第321條第1項第2款所謂「毀越」，其中「毀」係指毀
    壞；「越」則指踰越或超越，祇要毀壞、踰越或超越門窗、
    牆垣或其他安全設備之行為使之喪失防閑作用，即該當於前
    揭規定之要件。查被告持「不詳工具」開啟屬窗戶之氣窗後
    ，自氣窗越入警衛室內行竊，其所為自該當刑法第321條第1
    項第2款踰越窗戶之加重要件。
　㈡次按刑法第321條第1項第3款規定所謂之兇器，其種類並無限
    制，凡客觀上足對人之生命、身體、安全構成威脅，具有危
    險性之兇器均屬之（最高法院79年台上字第5253號判決可資
    參照）。查被告係利用鐵製拔釘工具1支行竊，該鐵製拔釘
    工具雖未扣案，惟由被告持以撬下保險箱以觀，堪認該鐵製
    拔釘工具質地甚為堅硬，自可以此擊、刺，而加害人之生命
    、身體，客觀上即具有危險性，自屬兇器無疑，是被告所為
    自該當刑法第321條第1項第3款攜帶兇器之加重要件。
　㈢核被告所為，係犯刑法第321條第1項第3款、第2款之攜帶兇
    器、踰越窗戶竊盜罪。公訴意旨認應論以刑法第321條第1項
    第2款之毀越窗戶罪，惟由現場照片以觀（見110年度偵字第
    1864號卷第121頁），該氣窗完好，並未破損，依前開說明
    ，自不該當毀壞窗戶之要件，惟此僅屬同款加重條件之減少
    ，自無庸變更法條，附此敘明。
　㈣被告①前於99年間因妨害性自主案件，經臺灣新北地方法院以
    99年度訴字第3760號判決判處有期徒刑2年，緩刑5年，上訴
    後，經臺灣高等法院以100年度侵上訴字第29號判決，駁回
    上訴，再上訴後，經最高法院以100年度台上字第4089號判
    決，駁回上訴確定；②於100年間因施用毒品案件，經臺灣新
    北地方法院以100年度簡字第7767號判決判處有期徒刑3月確
    定；③於101年間因施用毒品案件，經臺灣新北地方法院以10
    1年度簡字第646號判決判處有期徒刑4月確定；④於101年間
    因施用毒品等案件，經臺灣新北地方法院以101年度簡字第2
    904號判決分別判處有期徒刑6月、3月，並定應執行刑為有
    期徒刑7月確定；⑤於101年間因施用毒品等案件，經臺灣新
    北地方法院以101年度訴緝字第164號、第165號判決分別判
    處有期徒刑6月、4月（上2罪刑下稱⑤之1）、6月、4月（上2
    罪刑下稱⑤之2），並定應執行刑為有期徒刑1年6月確定；⑥
    於101年間因施用毒品、妨害性自主等案件，經臺灣新北地
    方法院以102年度訴字第155號判決分別判處有期徒刑8月、
    拘役50日確定；⑦於101年間因施用毒品等案件，經本院以10
    2年度審訴字第107號判決分別判處有期徒刑7月、5月確定，
    ①案罪刑經撤銷緩刑後，與②案罪刑經臺灣新北地方法院以10
    1年度聲字第881號裁定，定應執行刑為有期徒刑2年2月確定
    （下稱「應執行刑A」）；臺灣新北地方法院以103年度聲更
    字第1號裁定，將③、④及⑤之1等案罪刑定應執行刑為有期徒
    刑1年7月（下稱「應執行刑B」）、將⑤之2及⑥等案罪刑定應
    執行刑為有期徒刑1年4月後，本院再以103年度聲字第804號
    裁定，將⑤之2、⑥、⑦等案罪刑定應執行刑為有期徒刑2年2月
    確定（下稱「應執行刑C」），「應執行刑A」、「應執行刑
    B」、「應執行刑C」接續執行後，於106年10月31日假釋，
    所餘刑期交付保護管束，於107年8月20日縮短刑期後假釋期
    滿，未經撤銷假釋，其未執行之刑，以已執行論而執行完畢
    ，此有臺灣高等法院被告前案紀錄表在卷可稽，其於前開有
    期徒刑執行完畢後，5年內故意再犯本件有期徒刑以上之罪
    ，固為累犯，惟經本院審酌被告經判處徒刑之前案所犯妨害
    性自主罪、施用毒品罪與本案所犯竊盜罪之罪質不同，犯罪
    情節、動機、目的、手段均有異，尚難認其本件犯行有惡性
    重大或對刑罰反應力薄弱之情形，爰依司法院釋字第775號
    解釋意旨裁量不加重其最低本刑，公訴意旨請求加重其刑，
    容有未洽。
　㈤爰審酌被告正值青壯，不思以正當方式獲取財物，竟圖不勞
    而獲，恣意為本件竊盜犯行，顯然欠缺對他人財產權之尊重
    ，惟念被告犯後尚能坦承犯行，非無悔意，兼衡以被告之犯
    罪動機、情節及所生危害暨其生活及經濟狀況、素行、年紀
    及智識程度等一切情狀，量處如主文所示之刑，並諭知易科
    罰金之折算標準，以示懲儆。
四、沒收：
  ㈠犯罪工具：
　　被告持以行竊之「不詳工具」、鐵製拔釘工具1支並未扣案
    ，現是否尚存而未滅失，未據檢察官釋明，又該「不詳工具
    」及鐵製拔釘工具沒收或追徵與否，對於被告不法行為之非
    難，抑或刑罰之預防或矯治目的助益甚微，欠缺刑法上之重
    要性，且若另外開啟執行程序顯不符經濟效益，為免執行困
    難及耗費資源，爰依刑法第38條之2第2項規定不宣告沒收或
    追徵。
  ㈡犯罪所得： 
    查被告竊得之現金2,600元，屬被告之犯罪所得，且並未實
    際合法發還予被害人，應依刑法第38條之1第1項前段規定諭
    知沒收。
五、應依刑事訴訟法第273條之1第1項、第299條第1項前段、第3
    10條之2、第454條第1項，刑法第321條第1項第2款、第3款
    、第41條第1項前段、第38條之1第1項前段，刑法施行法第1
    條之1第1項，判決如主文。
六、如不服本判決應於收受判決後20日內向本院提出上訴書狀，
    並應敘述具體理由。其未敘述上訴理由者，應於上訴期間屆
    滿後20日內向本院補提理由書（均須按他造當事人之人數附
    繕本）「切勿逕送上級法院」。
本案由檢察官甲○○提起公訴，經檢察官李孟亭到庭執行職務。
中　　華　　民　　國　　111 　年　　4 　　月　　29　　日
                  刑事審查庭  法　官　李雅雯
以上正本證明與原本無異。
如不服本判決應於收受判決後20日內向本院提出上訴書狀，並應
敘述具體理由。其未敘述上訴理由者，應於上訴期間屆滿後20日
內向本院補提理由書（均須按他造當事人之人數附繕本）「切勿
逕送上級法院」。
　　　　　　　　　　　　　　　書記官　沈詩婷  
中　　華　　民　　國　　111 　年　　5 　　月　　2 　　日
附錄本案論罪科刑法條：
中華民國刑法第321條
犯前條第1項、第2項之罪而有下列情形之一者，處6月以上5年以
下有期徒刑，得併科50萬元以下罰金：
一、侵入住宅或有人居住之建築物、船艦或隱匿其內而犯之。
二、毀越門窗、牆垣或其他安全設備而犯之。
三、攜帶兇器而犯之。
四、結夥三人以上而犯之。
五、乘火災、水災或其他災害之際而犯之。
六、在車站、港埠、航空站或其他供水、陸、空公眾運輸之舟、
    車、航空機內而犯之。
前項之未遂犯罰之。